臺灣高等法院交通事件裁定　　　　　　 96年度交抗字第139號
抗　告　人
即受處分人　甲○○
上列抗告人因違反道路交通管理處罰條例案件，不服臺灣臺北地
方法院，中華民國96年1月31日所為裁定（96年度交聲字第2號）
，提起抗告，本院裁定如下：
    主  文
抗告駁回。
    理  由
一、按行車速度，依速限標誌或標線之規定，道路交通安全規則
    第九十三條定有明文。復按汽車行駛高速公路及快速公路，
    應依速限標誌指示，高速公路及快速公路交通管制規則第五
    條亦有規定。再按汽車行駛於高速公路、快速公路或設站管
    制之道路，不遵使用限制、禁止、行車管制及管理事項之管
    制規則而行車速度超過規定之最高速限或低於規定之最低速
    限者，處汽車駕駛人新臺幣（下同）三千元以上六千元以下
    罰鍰，道路交通管理處罰條例第三十三條第一項第一款規定
    甚詳；又依同法第六十三條第一項第一款規定，汽車駕駛人
    違反道路交通管理處罰條例第三十三條第一項之規定者，應
    記違規點數一點。此外，小型車行駛於高速公路上，而行車
    速度超過規定之最高速限未滿二十公里，嗣為警逕行舉發，
    而在舉發違反道路交通管理事件通知單上所載之應到案日期
    前聽候裁決，經主管機關調查後仍認定其有上開違規行為者
    ，依違反道路交通管理事件統一裁罰基準表之規定，需對汽
    車駕駛人處以三千元之罰鍰。
二、本件受處分人即異議人甲○○於民國九十五年十月二十七日
    十二時五十五分許，駕駛車牌號碼三Ｄ─００四九號自用小
    客車，在國道三號南下一百十九點三公里處，限速一百十公
    里之高速公路上，以時速一百二十七公里超速行駛，經內政
    部警政署國道公路警察局第二警察隊後龍分隊警員林承濬以
    受處分人有道路交通管理處罰條例第三十三條第一項第一款
    之違規行為掣發內政部警政署國道公路警察局公警局交字第
    ＺＢＣ０四一三三七號舉發違反道路交通管理事件通知單予
    以舉發，嗣受處分人於舉發通知單上所載應到案日期（九十
    五年十二月十日）前之九十五年十一月二十一日向原處分機
    關即臺北市交通事件裁決所申訴，原處分機關函請舉發機關
    調查結果，仍認受處分人有上開違規行為，乃依道路交通管
    理處罰條例第三十三條第一項第一款、第六十三條第一項第
    一款，於九十五年十二月二十一日以北市裁二字第裁二二─
    ＺＢＣ０四一三三七號裁決書裁處受處分人罰鍰三千元，並
    記違規點數一點。
三、受處分人聲明異議意旨略以：正確之測速採證照片，應該顯
    現在其車輛前後均無其他車輛，始得確認係其所駕駛之車輛
    超速違規，然依本案測速採證照片所拍攝之角度，未拍攝至
    車頭，是難確認是否係其前方車輛違規，而誤攝其車輛，故
    測速採證照片並不完整，無法使人信服，故原處分有所違誤
    云云。
四、原裁定以：本件受處分人於九十五年十月二十七日十二時五
    十五分，駕駛車號三Ｄ─００四九號自用小客車，在國道三
    號南下一百十九點三公里處，限速一百一十公里之高速公路
    上，以時速一百二十七公里超速行駛，經內政部警政署國道
    公路警察局第二警察隊後龍分隊警員林承濬以受處分人有道
    路交通管理處罰條例第三十三條第一項第一款之違規行為掣
    發內政部警政署國道公路警察局公警局交字第ＺＢＣ０四一
    三三七號舉發違反道路交通管理事件通知單予以舉發等情，
    有測速採證照片、舉發違反道路交通管理事件通知單等件在
    卷可證。依採證照片所示，該路段之行車最高時速僅為一百
    一十公里，而經測速器測速結果，受處分人當時之車速竟高
    達一百二十七公里，已超出最高時速有十七公里，是受處分
    人確有上開行車超速之違規事實，堪以認定。又經原舉發機
    關查復之結果，該機關所使用之雷射測速照相系統，係一經
    感應超速即瞬間拍照取證，且一次僅對準一車測速拍攝，有
    內政部警政署國道公路警察局第二警察隊中華民國九十五年
    十二月一日公警二交字第０九五０二七二一六０號函、臺北
    市交通事件裁決所九十五年十二月十二日北市裁三字第０九
    五四五一三二八００號函等件附卷可稽，是該測速儀器之精
    確性自毋庸置疑，絕無誤拍他車之可能，故受處分人上開辯
    稱，亦不足採信。本件受處分人有前揭違規行為，原處分機
    關依道路交通管理處罰條例第三十三條第一項第一款、第六
    十三條第一項第一款規定，裁處受處分人罰鍰三千元，並記
    違規點數一點，核無違誤，本件受處分人之異議為無理由，
    自應將其異議駁回。
五、經核原裁定上開認事用法，洵無違誤。抗告意旨以本件舉發
    之照片僅拍到車頭一半後之車體並無拍攝到駕駛中之全部路
    況，顯過於粗糙等語。惟查：雷射測速原理是以雷射光先後
    發射與接收後，通過高速運算計算時間與距離，況且雷射槍
    測速器係以雷射光速瞄準受測目標車進行偵測，不受其他車
    輛干擾，只能鎖定一個測速目標，確認違規車輛不會有錯誤
    ，偵測時間僅需○．三秒，而且不需要校正；此外，雷射測
    速儀器在從國外進口至國內交通警察使用之前，在先進國家
    早已使用多年，此種雷射技術與概念，早在美國登陸月球時
    即使用為計算精密登陸距離，因此較簡單的交通違規雷射測
    速，其精確度更無庸置疑。而本件舉發人員本身即為國道高
    速公路警察局警員，執行高速公路交通違規稽查工作屬其重
    要職務之一，就儀器之操作實施必有相當的教育訓練，應可
    排除人為操作疏失之可能性，故異議人當時超速行車經員警
    察覺後，輔以科學儀器測得違規行為，並依法掣單舉發，並
    無不合。且公務員所為公法上行為具有公信力之原則，該行
    政處分當可被推定為真正，且其據以依法處分之事實認定，
    亦應可推定為正確無誤，故本此公信原則，立法者乃於道路
    交通管理處罰條例及高速公路交通管制規則中制定相關規定
    ，使交通勤務警察或依法令執行交通稽查任務人員，在特殊
    情形下，當場不能或不宜攔截製單舉發時，得當機處置而逕
    行舉發（參見道路交通管理處罰條例第七條之二及高速公路
    交通管制規則第二十六條等規定），以達成維護交通秩序及
    公共安全之行政目的。從而，抗告人既未就執勤員警之舉發
    有誤提出相關證據以供調查，本院經查亦無任何證據足資證
    明其有捏造事實違法取締之情事，則執勤員警本其維護交通
    秩序、安全職責所為之舉發，自應受到合法、正確之推定。
    綜上所述，本件抗告人否認前開違規事實，無非事後卸責之
    詞，不足採信，抗告為無理由，應予駁回。
據上論結，應依道路交通案件處理辦法第26條，刑事訴訟法第
412條，裁定如主文。
中　　華　　民　　國　　96　　年　　3 　　月　　13　　日
　　　　　　　　　刑事第五庭審判長法　官  吳　敦
  　　　　　　　　　　　　　　　　法  官  陳祐治
        　　　　　　　　　　　　　法  官  吳啟民
以上正本證明與原本無異。
不得再抗告。
                                  書記官  江采廷
中　　華　　民　　國　　96　　年　　3 　　月　　14　　日
